臺灣臺南地方法院民事判決　　　　　　　94年度訴字第1119號
原　　　告　台南區中小企業銀行股份有限公司
法定代理人　丙○○
訴訟代理人　甲○○
被　　　告　乙○○
上列當事人間請求給付借款事件，經本院於民國九十四年十月十
二日言詞辯論終結，判決如下：
    主      文
被告應給付原告新台幣壹佰壹拾貳萬陸仟零柒拾柒元，及自民國
九十四年五月十八日起至清償日止，按年利率百分之二點四九五
計算之利息，並自民國九十四年六月十九日起至清償日止，逾期
在六個月以內者，按上開利率百分之十，超過六個月者，按上開
利率百分之二十計算之違約金。
訴訟費用由被告負擔。
本判決於原告以新台幣拾捌萬元為被告供擔保後，得假執行。
    事實及理由
一、按當事人得以合意定第一審管轄法院。但以關於由一定法律
    關係而生之訴訟為限。民事訴訟法第二十四條第一項定有明
    文。本件被告住所地雖在彰化縣埤頭鄉○○村○○○路三十
    四號，然兩造約定被告對原告所負之債務，合意以本院為第
    一審管轄法院，有授信約定書在卷可參，是本院對本件訴訟
    有管轄權，合先敘明。
二、原告起訴主張：被告乙○○於民國九十二年十一月十八日向
    原告借用新台幣（下同）一百一十五萬元，約定借款期間自
    九十二年十一月十八日起至一百一十二年十一月十八日止共
    二十年，分二四０期，每期一個月，第一至十二個月按月付
    息，自第十三個月起再依年金法平均按月攤還本息，利率則
    按郵政儲金匯業局二年期定期儲蓄存款機動利率加百分之一
    計算，被告按上開約定利率減百分之零點二五（政府補貼利
    率）支付利息，嗣後並隨郵政儲金匯業局之二年期定期儲蓄
    存款利率調整而調整，並自調整之日起，按調整後之年利率
    計算。被告如有逾期償付本息達六個月以上時，即溯自未繳
    納本息起始日起改按約定利率計付利息。又被告遲延繳息時
    ，將喪失期限利益，全部債務視為到期，除仍按上開約定利
    率計息及應清償剩餘本息外，並應給付其逾期在六個月以內
    者，按約定利率百分之十，超過六個月者，按約定利率百分
    之二十計算之違約金。詎被告自九十四年六月十八日起即未
    依約繳息，依約全部借款已喪失期限利益，視為全部到期。
    按逾期當時郵匯局二年期定期儲蓄存款利率為百分之一點七
    四五加百分之一減零點二五後為百分之二點四九五計算之結
    果，目前尚欠本金一百一十二萬六千零七十七元，及自九十
    四年五月十八日起至清償日止，按年利率百分之二點四九五
    計算之利息，並自九十四年六月十九日起至清償日止，逾期
    在六個月以內者，按上開利率百分之十，超過六個月者，按
    上開利率百分之二十計算之違約金。為此依據消費借貸之法
    律關係，訴請判決命被告給付前開款項等語。
三、原告主張之上開事實，業據其提出借據暨授信約定書、放款
    帳卡、郵匯局存款利率表各一份及傳票二紙為證，且為被告
    所不爭執，自堪信其主張為真實。從而，原告依據消費借貸
    契約之法律關係，請求被告應給付前開本利及違約金，即屬
    正當，應予准許。
四、原告陳明願供擔保請准宣告假執行，經核無不合，爰酌定如
    主文第三項所示之金額准許之。
據上論結，本件原告之訴為有理由，依民事訴訟法第七十八條、
第三百九十條第二項，判決如主文。
中　　華　　民　　國　　94　　年　　10　　月　　26　　日
                  民事第一庭    法　官　張家瑛
以上正本係照原本作成。
如對本判決上訴，須於判決送達後20日內向本院提出上訴狀。
中　　華　　民　　國　　94　　年　　10　　月　　26　　日
                                書記官　蔡蘭櫻
